最　高　行　政　法　院　裁　定
　　　　　　　　　　　　　　　　　　 96年度裁字第00242號
上　訴　人　甲○○
被 上訴 人　中央選舉委員會
兼 代表 人　乙○○
上列當事人間因選舉事件，上訴人對於中華民國94年6月30日臺
北高等行政法院93年度訴字第2083號判決，提起上訴，本院裁定
如下：
　　主  文
上訴駁回。
上訴審訴訟費用由上訴人負擔。
　　理  由
一、按對於高等行政法院判決上訴，非以其違背法令為理由，不
    得為之，行政訴訟法第242條定有明文。是對於高等行政法
    院判決上訴，若未具體說明原判決違背何項法令、不適用或
    如何適用不當之具體情事，即非主張原判決違背法令以為上
    訴理由，其上訴不應准許。
二、本件上訴人起訴意旨係對選舉事件選罷法相關條文中，有關
    參選人之候選資格、參選人應繳交保證金、當選人及其所屬
    之政黨應否補助競選經費、政黨按提名推薦之候選人之當選
    人數決定全國不分區代表名額、選舉人在投票前領取選票時
    應憑之證件及應否親自簽名蓋章、候選人能否與人民之單獨
    接觸、投開票所之投票結果報名表之影印本處置及如何防止
    選舉舞弊、如何開放各媒體採訪等各種作法，請求確認該法
    律關係成立及撤銷否准該法律關係等語。經原審判決駁回其
    訴，其判決意旨略以：核其性質屬人民之陳情或建議，尚非
    對行政機關就具體事件所為發生法律上效果之單方的行政行
    為之處分不服。是故，本件上訴人確認之訴並無任何行政處
    分存在，除為被上訴人答辯在卷外，亦為上訴人在原審準備
    程序中所自認，上訴人即難謂有何公法法律上關係之爭議存
    在，上訴人此部分之確認訴訟顯未具確認訴訟之要件，此部
    分難認為合法，應予駁回。至上訴人訴狀另明提起撤銷訴訟
    ，但本件既無具體之行政處分存在，自亦不符行政訴訟法第
    4條第1項提起撤銷訴訟之規定，亦應併予駁回。又上訴人係
    依行政訴訟法第9條提起本件確認及撤銷之訴，惟依該條規
    定所謂「維護公益訴訟」，其要件除應主張「行政機關之違
    法行為」外，並須「法律有特別規定」，始得提起。本件上
    訴人並未陳明被上訴人有何違法之行為，亦未陳明係依何法
    律之特別規定，是其提起本件維護公益訴訟，亦於法未符，
    附此敘明。末查上訴人對僅因被上訴人乙○○個人係被上訴
    機關之代表人即一併對之提起本件訴訟，核與提起行政訴訟
    有關確認及撤銷訴訟爭議之對象僅行政機關之內容未合，顯
    為當事人不適格，為無理由，依行政訴訟法第107第3項規定
    ，得不經言詞辯論，逕以判決駁回之。上開不合法部分，本
    應以裁定駁回，惟基於訴訟經濟，爰併予判決駁回之。資為
    判決之論據。
三、上訴意旨略以：上訴人依據行政訴訟法第9條之規定，為維
    護公益提起行政訴訟，原審法院竟依同法第6條第1項及第4
    條第1項予以駁回，顯然違法，請求廢棄原判決云云。核其
    上訴意旨未具體指摘原判決有何違背法令事由，空言原判決
    違法，並另執與本件無關事項為上訴之請求，依首開規定及
    說明，其上訴為不合法，應予駁回。
四、依行政訴訟法第249條第1項前段、第104條、民事訴訟法第
    95條、第78條，裁定如主文。
中　　華　　民　　國　　96　　年　　1　　 月　　31　　日
                  第三庭審判長法  官　鄭　淑　貞
                              法  官  黃　合　文
                              法  官　吳　明　鴻
                              法  官　鄭　小　康
                              法  官　帥　嘉　寶
以  上  正  本  證  明  與  原  本  無  異
中　　華　　民　　國　　96　　年　　1　　 月　　31　　日
　　　　　　　　　　　　　　　書記官　郭　育　玎
